# 上市公司在填报财务表时，实收资本相关项应如何填报?

提问人：zico9999 时间：2013-10-12 12:57:23
上市公司在填报财务表时，实收资本相关项应如何填报? 答：上市公司在填报实收资本时，根据年报中的持股情况计算填报。其中，国有法人持有的部分作为国有资本，基金公司持有的部分作为法人资本，个人名义持有的部分作为个人资本，以此类推。对于未在年报中列出的持股人持有部分，统一作为个人资本处理。
请教陈版：按照标准财务报表的格式： 实收资本（股本） 国有资本 其中：国有法人资本 集体资本
私营资本 其中：个人资本 外商资本 #减：已归还投资 实收资本（或股本）净额
假设某公司股东中包括国资委，国有上市公司的子公司 那么如何计算国有资本和国有法人资本？国资委肯定是国有资本但不属于法人资本，而其他国有上市公司其国有股比例应当如何计算?查阅其股东信息然后将国有股份全部加总吗，还是只要该公司是国有企业就全部算做国有法人资本？

回答人：chenyiwei
股份的明细分类在登记公司的系统中应有记录的（其中对国有股东的持股有特别标记），依据登记公司的系统数据填列即可。 另外，该表的填列数据应与公司根据“关于印发《公开发行证券的公司信息披露内容与格式准则第 5 号—公司股份变动报告的内容与格式》（ 2007 年修订）的通知”（证监公司字[2007]98号）所公告的“股份变动情况表”一致。

提问人：zico9999 时间：2013-10-13 19:14:05
谢谢陈版~~请教下对于前 5 大供应商和客户的年度采购及销售额是否未明确规定含税与否？企业自己披露即可？

回答人：chenyiwei
没有专门规定过，但我理解应是不含税金额，以便与所披露的收入、成本、存货等项目核对。

提问人：woshiguanggao 时间：2014-06-25 09:20:37
登记公司的系统是指工商登记的系统吗？

回答人：chenyiwei
中国证券登记结算有限责任公司及其上海、深圳分公司的登记结算信息系统。